臺灣臺北地方法院民事裁定
110年度聲字第503號
聲  請  人  陳金龍  
上列聲請人聲請法官迴避，本院裁定如下：
    主  文
聲請駁回。
    理  由
一、聲請意旨略以：聲請人與相對人許惠峰間本院109年度訴字
    第6446號請求損害賠償事件（下稱系爭事件）之承審法官王
    秀慧於民國110年4月6日、110年9月1日之庭期審理時，對聲
    請人所傳喚之證人陳樹及黃有良態度不佳，屢屢質疑證人之
    證述，並向證人黃有良表示其證述內容涉犯偽證罪等恫嚇之
    行為，與對相對人傳喚之證人張海燕、陳虎生、王玉香之態
    度不同，且聲請人為釐清言詞辯論筆錄有無詳細完整記載，
    聲請調閱110年4月6日言詞辯論庭期法庭錄音，亦遭拒絕。
    又本件進行當事人訊問時，王秀慧法官就相對人屢次針對相
    同問題為詢問，於聲請人訴代質疑時，不僅無即時糾正，反
    而認聲請人之訴訟代理人未尊重法庭審理，竟當庭怒斥咆哮
    ，足徵法官執行職務有偏頗之虞，爰依民事訴訟法第33條第
    1項第2款規定，聲請承審法官王秀慧迴避。
二、按法官有民事訴訟法第32條所定以外之情形，足認其執行職
    務有偏頗之虞者，當事人得聲請法官迴避。當事人如已就該
    訴訟有所聲明或為陳述後，不得依前開規定聲請法官迴避。
    但迴避之原因發生在後或知悉在後者，不在此限。民事訴訟
    法第33條第1項第2款、第2項定有明文。而民事訴訟法第33
    條第1項第2款規定所稱之「足認法官執行職務有偏頗之虞者
    」，應以法官對於訴訟標的有特別利害關係，或與當事人之
    一造有密切之交誼或嫌怨，或基於其他情形客觀上足疑其為
    不公平之審判者為其原因事實，若僅憑當事人之主觀臆測，
    或不滿意法官進行訴訟遲緩，或認法官指揮訴訟欠當，則不
    得謂其有偏頗之虞。又法官僅於訴訟進行指揮不當，或容納
    一方當事人調查證據之聲請，或他方當事人聲明之證據不為
    調查，或於曉諭發問態度欠佳，不能認為執行職務有偏頗之
    虞，或僅於訴訟進行中有所指揮或裁判，致當事人一造不利
    ，在當事人主觀上疑其有偏頗之虞者，自不得據為聲請迴避
    之原因（最高法院69年台抗字第457號裁判、79年度台抗字
    第90號、86年度台抗字第265號裁定要旨足資參照）。　　
三、查，聲請人上揭聲請法官迴避之事由，審諸性質，均屬訴訟
    指揮事項，縱聲請人不滿承審法官訴訟進行方式，或認其指
    揮訴訟欠當，亦非上開「法官於訴訟標的有利害關係或與當
    事人有親交嫌怨等客觀事實」，自無從僅憑聲請人主觀臆測
    ，即認承審法官執行職務有偏頗之虞。況聲請人在系爭事件
    既已委任具有法律專業之律師擔任訴訟代理人，在系爭事件
    審理期間，聲請人之訴訟代理人應在訴訟上如何攻防，必有
    法律專業之判斷，且系爭事件訴訟尚未裁判，聲請人認法官
    若繼續審理，已無法期待判決為公正云云，要屬聲請人主觀
    臆測之詞，聲請人主張法官王秀慧於系爭事件審理執行職務
    有偏頗之虞，委無可採。至聲請人所述有關聲請調閱錄音光
    碟遭拒部分，依聲請人提出之110年度聲字第450號裁定可知
    ，承審法官係以聲請人調閱錄音光碟之聲請，與法院組織法
    第90條之1第1項規定不符為由駁回聲請，且依法聲請人如不
    服該裁定，亦得依法提起抗告，尚難逕以其聲請法院許可交
    付法庭錄音光碟遭拒之結果，而可推認法官有偏頗之虞，是
    其此部分主張，亦無足取。
四、聲請人又指系爭事件承審法官王秀慧於110年4月6日、110年
    9月1日之庭期審理時，對聲請人所傳證人之訊問態度不佳，
    而認其執行職務有偏頗之虞，並提出言詞辯論筆錄為據。惟
    從言詞辯論筆錄可知，兩造之訴訟代理人均已就系爭事件有
    所聲明或陳述並為言詞辯論（見本院卷第25頁），是依前揭
    規定，聲請人自不得再依同法第33條第1項第2款規定聲請迴
    避。　
五、綜上所述，聲請人具狀聲請法官迴避系爭事件訴訟之審理，
    所舉之原因事實均與民事訴訟法第33條第1項第2款規定之要
    件不合，且依同法第33條第2項規定，聲請人已在本案訴訟
    有所聲明及陳述，自不得再聲請法官迴避。本件聲請於法不
    合，應予駁回，爰裁定如主文。 　
中    華    民    國   110    年    11    月    19    日
                  民事第四庭審判長法  官 蔡政哲
　                                法  官 陳雯珊 　
                                  法  官 陳正昇
以上正本係照原本作成。
如不服本裁定應於送達後10日內向本院提出抗告狀，並繳納抗告
費新臺幣1,000元。
中　　華　　民　　國　　110 　年　　11　　月　　19　　日
                                  書記官 廖宣惟